【裁判字號】    90,易,73
【裁判日期】    900223
【裁判案由】    違反著作權法等
【裁判全文】
臺灣高雄地方法院刑事判決                              九十年度易字第七三號
    公  訴  人  臺灣高雄地方法院檢察署檢察官
    被      告  甲○○
右列被告因違反著作權法等案件，經檢察官提起公訴（八十九年度偵字第二六六一八
號），本院判決如左：
    主  文
甲○○連續以明知為侵害著作權之物，意圖營利而交付之方法侵害他人之著作權，處
有期徒刑參月，如易科罰金，以參佰元折算壹日。
扣案如附表二所示之仿冒盜版遊戲卡匣柒拾肆個、說明書壹佰參拾冊、遊戲目錄壹本
，均沒收。
    事  實
一、甲○○係設於高雄市○○區○○路二十九號「九一一文具批發零售店」之負責人
    ，明知如附表一所示之「NINTENDO」、「Nintendo」、「GAME BOY」、「日圖」
    、「瑪莉跳躍圖」、「瑪莉醫生圖、」、「薩爾達傳說」、「POCKET MONSTER」
    、「SUPER MARIO」等商標圖樣，係日商．任天堂股份有限公司（以下簡稱任天
    堂公司）享有商標專用權之商標圖樣，分別指定使用於電腦、錄有電腦程式之卡
    帶、磁碟、光碟及卡匣，使用於光碟、唯讀記憶體、磁卡、磁帶、磁碟、磁片、
    電腦等相類商品，使用於電子計算機、中央資料處理碟、電腦鍵盤、磁帶、磁碟
    、電視遊樂器（包括主機、操作器、搖控器、及錄有遊戲程式之卡匣、磁碟、光
    碟唯讀記憶體）及使用於電視接收器之遊戲裝置等相類物品，且均尚在專用期限
    內；又如附表二所示之遊戲軟體係任天堂公司享有著作財產權之電腦程式著作，
    其竟基於意圖營利之概括犯意，自民國八十九年二月間某日起，向不詳年籍住所
    自稱姓名「羅志安」之成年男子，以遊戲卡匣每個二百五十元至六百五十元不等
    之價格，購入未經任天堂公司之同意或授權，而使用上開商標圖樣於同類電視遊
    戲器程式上之盜版遊戲卡匣，而該類盜版遊戲卡匣並含侵害任天堂公司上開之電
    腦程式著作財產權軟體，並將該等擅自重製之電腦程式著作陳列在上開店內，以
    遊戲卡匣每個加價五十元至一百五十元不等之價格，連續販售予不特定之人並交
    付之。嗣於八十九年十一月二十三日下午六時許，為警持臺灣高雄地方法院檢察
    署檢察官核發之搜索票，前往上開店內搜索而當場查獲，並扣得其所有仿冒任天
    堂公司遊戲卡匣七十四個、說明書一百三十冊及遊戲目錄一本。
二、案經任天堂公司訴由內政部警政署保安警察第二總隊第四大隊第三中隊報告臺灣
    高雄地方法院檢察署檢察官偵查起訴。
    理  由
一、訊據被告甲○○固坦承有於右揭時、地販賣上開盜版遊戲卡匣予不特定人之事實
    ，惟矢口否認有何違反著作權法及商標法之犯行，辯稱：因剛開始沒有辦法分辨
    是正版或盜版，沒有向羅志安問清楚，不知道是盜版，剛開始有賣，現在已沒有
    賣了云云；然查，右揭事實，業據告訴人任天堂公司代理人乙○○於警訊中指訴
    綦詳，並有告訴人提出之如附表一所示之商標註冊證，及內政部著作權執照、新
    卡發行表、進出貨單、發票、現場查獲相片、臺灣高雄地方法院檢察署搜索票、
    執行搜索報告等附卷可稽，再參以遊戲說明書及遊戲目錄係在被告之營業場所所
    查扣，再於其住處扣得仿冒遊戲卡匣等情，有執行搜索報告一紙在卷可佐，而被
    告於警訊時亦供稱：「（問：你以何方式販售該盜版遊戲器卡匣？）答：剛開始
    零售盜版遊戲器卡匣時均陳列於店內玻璃櫃內供顧客挑選購買，但於八十九年五
    月份知道仿冒品後，才將盜版卡匣收起來置放於現居家中，顧客挑選說明書及目
    錄後，再回家中取回店內零售給顧客。」等語（見警訊卷第十頁正面），顯見被
    告確有明知所販售者為仿冒之遊戲卡匣，而仍於上開店內販售盜版遊戲軟體之事
    實，且被告所販售之盜版遊戲卡匣，當以在台灣已發行而廣受消費者歡迎，始有
    其市場，再參以正版遊戲軟體售價至少均達千元之譜，業據上開告訴代理人於警
    訊時陳稱明確，且審諸扣案之品類，更有合卡、合輯等顯非原廠製造發行之遊戲
    卡匣，而被告甲○○既係以兼營販賣遊戲軟體為業之人，為能應付消費者詢價及
    問題解答，對於各該遊戲軟體相關資訊、價格等理當知之甚詳，則其以遠低於市
    價之價格大量購入遊戲軟體，且外盒包裝復迥異於正版形式，衡情論理，被告應
    明知購入之物係屬仿冒商品無訛，是其空言諉稱不知，顯係事後卸責之詞，無足
    採憑；此外，復有被告所有仿冒盜版遊戲卡匣七十四個、說明書一百三十冊及遊
    戲目錄一本扣案可資佐證。本件事證明確，被告犯行洵堪認定
二、核被告甲○○所為，係犯商標法第六十三條之販賣仿冒商標商品罪，著作權法第
    第九十三條第三款、第八十七條第二款之明知為侵害著作權之物，意圖營利而交
    付侵害他人之著作權罪。被告先後多次違反商標法及販賣盜版遊戲卡匣予不特定
    人之犯行，均時間緊接，方法相同，犯罪構成要件相同，顯均係基於概括犯意反
    覆為之，均為連續犯，均應論以一罪，並加重其刑。被告係以一販賣行為而犯上
    開二罪，為想像競合犯，應依刑法第五十五條之規定，從一重處斷。爰審酌被告
    為一己私利，不知對他人之智慧財產權予以尊重，與國際社會普遍保護智慧財產
    權之潮流相違背，破壞我國於國際上之形象，惡性非輕，惟念其前未有任何前科
    紀錄，有臺灣高雄地方法院檢察署刑案資料查註紀錄表及臺灣高等法院被告全國
    前案紀錄表各一份在卷可參，素行尚稱良好，且犯後坦承部分犯行，尚知悔悟，
    態度良好及對告訴人所造成之損害等一切情狀，量處如主文所示之刑，以資懲儆
    。又刑法第四十一條業已於九十年一月十日修正公布，並於九十年一月十二日生
    效，依其修正內容為犯最重本刑為五年以下有期徒刑以下之刑之罪，而受六個月
    以下有期徒刑或拘役之宣告，因身體、教育、職業、家庭之關係或其他正當事由
    ，執行顯有困難者，得以一元以上三元以下折算一日，得易科罰金，是以，揆諸
    上開修正，就被告宣告之刑併以諭知易科罰金之折算標準，附此敘明。至扣案如
    附表二所示之仿冒遊戲卡匣七十四個，係仿冒之盜版物品，應依商標法第六十四
    條之規定，宣告沒收；另扣案之說明書一百三十冊及遊戲目錄一本，均為被告所
    有，業經被告供承在卷可按，且為供犯罪所用之物，爰依刑法第三十八條第一項
    第二款規定，併予宣告沒收。
據上論斷，應依刑事訴訟法第二百九十九條第一項前段，著作權法第九十三條第三款
、第八十七條第二款，商標法第六十三條、第六十四條，刑法第十一條前段、第五十
六條、第五十五條、第四十一條第一項、第三十八條第一項第二款，罰金罰鍰提高標
準條例第二條，判決如主文。
中      華      民      國    九十      年      二      月    二十三    日
                                    臺灣高雄地方法院刑事第一庭
                                        法  官   陳玉聰
右正本證明與原本無異。
如不服本判決，應於判決送達後十日內，向本院提出上訴狀。
                                        書記官   鄭淑臻
中      華      民      國     九十     年      二      月     二十三   日
附錄本案論罪科刑法條全文：
著作權法第九十三條第三款：
有左列情形之一者，處二年以下有期徒刑，得併科新臺幣十萬元以下罰金：
三、以第八十七條各款方法之一侵害他人之著作權者。
著作權法第八十七條
有下列情形之一者，除本法另有規定外，視為侵害著作權或製版權︰
一  以侵害著作人名譽之方法利用其著作者。
二  明知為侵害著作權或製版權之物而散布或意圖散布而陳列或持有或意圖營利而交
    付者。
三  輸入未經著作財產權人或製版權人授權重製之重製物或製版物者。
四  未經著作財產權人同意而輸入著作原件或其重製物者。
五  明知係侵害電腦程式著作財產權之重製物而仍作為直接營利之使用者。
商標法第六十三條
明知為前條商品而販賣、意圖販賣而陳列、輸出或輸入者，處一年以下有期徒刑、拘
役或科或併科新台幣五萬元以下罰金。


司法院資訊處製作；財團法人民間司法改革基金會備份。
